# 求助陈版主，使用权资产的确认

提问人：a598098445 时间：2023-08-11 12:00:38
@chenyiwei 请教陈版主 背景：公司从电信公司租入机房、机柜和独立辅助办公区用于托管公司IDC主机设备，公司主导使用该资产。租期 5 年，机柜租赁金额按单价 20000 元/台，总共 100 台，按实际启用台数结算。
情况 1 ：主体是机柜租赁，属于有形资产租赁。合同明确机柜租赁单价包含日常运维等服务费用。结算时开具 6%税率增值电信服务 的服务发票。
情况 2 ：机柜租赁按每月实际使用台数结算，一般情况下只增不减。假设第一年开始实际使用 60 台（一年第三个月由于特殊原因实际使用 55 台），第二年 100 台全部启用。
问题 1 ：IDC机房租赁实物和服务金额不可明确区分，租入后由公司主导使用电信公司提供辅助服务，可获得使用该资产所产生的全部经济利益。机房实物是否实质上代表全部该资产的全部产能，应确认使用权资产？
问题 2 ：第一年使用权资产初始入账是否应该按 50 台计算，后续第二年新增启用 40 台再按 4 年单独核算使用权资产？
第一年第三个月减少使用 5 台为特殊情况，是否应该在当月参考免租简化处理 冲减 费用和租赁负债100,000元?

回答人：chenyiwei
1 、应确认使用权资产，但建议将租金和辅助服务的对价合理区分，仅就前者折现确认使用权资产和租赁负债。除非不切实可行，或者非租赁成份显著不重大。
2 、第一年使用权资产初始入账应该按 50 台计算，后续第二年新增启用 40 台再按 4 年单独核算使用权资产。
第一年第三个月减少使用 5 台为特殊情况，可以如你所述简化处理。

提问人：a598098445 时间：2023-08-14 14:37:47
感谢陈版主回复。还有一个小延伸问题，由于 100 台是一起租用的。第一年启用了 60 台，还有 40 台闲置的机柜需要收取 1000 元/台的闲置费。站在第一年的角度不确定剩余台数什么时候启用，这部分闲置是否属于可变租赁付款额，不确认使用权资产。当年闲置费单独确认 40 台×1000元/台×闲置月数计入当期损益？

回答人：chenyiwei
也可以这样处理。